【裁判字號】    89,易,235
【裁判日期】    890712
【裁判案由】    傷害
【裁判全文】
臺灣士林地方法院刑事判決                          八十九年度易字第二三五號
    公  訴  人  臺灣士林地方法院檢察署檢察官
    被      告  甲○○
    選任辯護人  吳雨學
右列被告因傷害案件，經檢察官提起公訴 (八十九年度偵字第六六二九號)，本院判
決如左：
    主  文
甲○○共同傷害人之身體，處罰金貳仟元，如易服勞役以佰元折算壹日，緩刑貳年
。
    事  實
一、甲○○因其表弟鄭啟嘉（由檢察官另案偵辦）與丙○○間之債務問題，而於民國
    八十七年十二月二十八日下午六時許，陪同其表弟鄭啟嘉（由檢察官另案偵辦）
    至台北市○○○路二二五巷三弄十二號丙○○之公司，尋丙○○商談債務問題。
    因丙○○不在，二人遂與在該處之乙○○等人聊天，未幾，丙○○返回，向甲○○與鄭啟嘉二人，點頭招呼後，即逕自進入辦公室，甲○○及鄭啟嘉旋隨後進入
    ，鄭啟嘉並向丙○○索討債務，因丙○○否認欠債，鄭啟嘉因而大怒，遂基於普
    通傷害之犯意，以拳頭毆擊丙○○眼部，甲○○見狀，竟基於與鄭啟嘉共同傷害
    丙○○之犯意聯絡，迅上前抱住丙○○，使之再為鄭啟嘉毆擊數拳，致丙○○受
    有左眼結膜下出血、左眼瞼腫傷之傷害。
二、案經被害人丙○○訴請台北市政府警察局大同分局報告台灣士林地方法院檢察署
    檢察官偵查起訴。
    理  由
一、訊據被告甲○○，固坦認於上開時日，陪同鄭啟嘉找告訴人丙○○商談債務問題
    ，鄭啟嘉並因債務問題毆打告訴人，於鄭啟嘉毆打時，其有抱住告訴人等情不諱
    ，惟矢口否認上開犯行，辯稱：抱住告訴人只為拉開鄭啟嘉與告訴人二人，係勸
    架云云。查右開犯罪事實，業據告訴人於警訊及偵查時，指訴歷歷，核與證人乙○○所述相符，並有馬偕紀念醫院診斷證明書一紙在卷可稽。次查被告雖辯稱：
    鄭啟嘉隨告訴人進入辦公室時，其仍在外與乙○○聊天，嗣聽見打架聲，才進入
    辦公室並拉開告訴人勸架云云，然查：丙○○返家後，被告及鄭啟嘉即隨告訴人
    進辦公室，嗣因吵鬧聲，乙○○始進入該辦公室，並發現告訴人遭被告及鄭啟嘉
    一人拉，一人毆打等情，業據證人乙○○於偵查及本院證稱綦詳，且前後所述相
 符，依其所述，被告自始即與鄭啟嘉隨告訴人進告訴人之辦公室，並無在外與乙○○聊天，是被告辯稱：鄭啟嘉先入內，其在外與乙○○聊天，因聽見打架聲方
    入內查看即與事實不符。再查鄭啟嘉入內後，因告訴人否認債務，而將告訴人桌
    上之物掃落在地，並出拳毆打告訴人等情，業據告訴人陳稱在卷，查被告若為勸
    架而拉開一方，衡情應拉開正出手攻擊者，豈會拉住遭毆打者續為出手攻擊者毆
    打？再查被告雖另辯稱：拉住告訴人時，有說不要打了等語，然訊之告訴人則稱
    ：不知被告有無說不要打了，而證人乙○○則無上開情形之證詞，查事發時場面
    混亂，且鄭啟嘉正毆打告訴人，被告若為勸架而拉開告訴人，並勸稱不要打了等
    語，衡諸常情，其應大聲制止，方能達其目的，而斯時告訴人及證人乙○○均近
    在咫尺，若被告確有前述制止之詞，告訴人及乙○○均應可聽到，此二人均未為
    被告有制止之陳述，堪認被告當時應無勸稱：不要打了等語，被告所辯尚難採信
    。另告訴人於本院審理時雖陳稱：被告非與鄭啟嘉一同進辦公室，係鄭啟嘉毆打
    他後，被告方自後抱住他云云，然其所稱與證人乙○○所述不符，查告訴人於本
    院審理時已與被告和解，因恐對之撤回告訴效力及於鄭啟嘉始未撤回（此業據告
    訴代理人林家源律師於本院陳明在卷），是其於本院審理時所述難免偏頗被告，
    而證人乙○○與被告無怨隙，復為局外人，無何利害關係，且其於本院之證詞復
    與偵查中相符，其所述，應符事實，而堪採信。綜上所述，被告所辯無非卸責之
    詞，不足採信，被告犯行堪以認定，應依法論科。
二、核被告所為，係犯刑法第二百七十七條第一項傷害罪。被告與鄭啟嘉間就本件傷
    害之犯行，有犯意之聯絡及行為之分擔，為共同正犯。爰審酌被告犯罪之動機、
    手段、告訴人所受之傷勢，及其業與告訴人和解，賠償告訴人之損害（業據告訴
    人陳明，並有和解書附卷可稽）暨其犯罪後之態度等一切情狀，量處如主文所示
    之刑，並諭知易服勞役之折算標準。又被告前未曾受有期徒刑以上刑之宣告，此
    有台灣高等法院被告全國前案紀錄表可參，因一時失慮，偶罹刑典，事後已與告
    訴人成立和解，經此刑之宣告後，應知警惕而無再犯之虞，本院因認暫不執行其
    刑為當，予以宣告緩刑二年，用啟自新。
三、據上論斷，應依刑事訴訟法第二百九十九條第一項前段，刑法第二十八條、第二
    百七十七條第一項、第四十二條第二項、第七十四條第一款，罰金罰鍰提高標準
    條例第一條前段、第二條，判決如主文。
本案經檢察官李學玨到庭執行職務。
中        華        民        國    八十九    年      七    月    十二  日
                                    臺灣士林地方法院刑事第四庭
                                        法  官
（得上訴）
附錄本案論罪科刑法條：
刑法第二百七十七條第一項


司法院資訊處製作；財團法人民間司法改革基金會備份。
